Alejo Mattalia

· Corral de Bustos, Córdoba, Argentina · +54 9 3468530707 · alejoomattalia@gmail.com https://github.com/AleioMattalia
 https://www.linkedin.com/in/aleio-mattalia/ https://alejomattalia.vercel.app/

Desarrollador Frontend con formación en programación y experiencia en la creación de aplicaciones web con React.js, Next.js. Trabajé en proyectos freelance y en equipo, donde he desarrollado habilidades en resolución de problemas y construcción de interfaces intuitivas. También tengo conocimientos en Node. js y Nest. js para complementar el desarrollo frontend. Me gusta mantenerme al día con las tendencias tecnológicas.

EXPERIENCIA PROFESIONAL

Byron Córdoba, Argentina Nov 2024-Actualidad

Desarrollador Frontend

- Diseñé y desarrollé la landing page y la aplicación de la plataforma, orientada a optimizar la gestión en restaurantes.
- Implementé funcionalidades como:
 - Gestión de menús con categorías y sugerencias.
 - Carta digital accesible mediante códigos QR.
 - Integración de pagos con Mercado Pago.
 - Análisis de ventas con reportes detallados.
 - Gestión de mesas y organización del personal.
- Coordiné tareas en equipo, asegurando una entrega eficiente del proyecto.
- Tecnologías utilizadas: React.js, TypeScript, MUI.
- Habilidades destacadas: Trabajo en equipo, liderazgo, comunicación efectiva, resolución de problemas.

BeCode Barranquilla, Colombia Desarrollador Fullstack Abr 2024-Nov 2024

Proyectos destacados:

- Aplicación web de e-commerce: Desarrollo frontend para una plataforma de venta de repuestos de autos utilizando React.
- Aplicación móvil similar a Instagram: Desarrollo del backend, utilizando Node.js.
- Responsabilidades:
 - Uso de tecnologías como React y Node.js para el desarrollo de aplicaciones eficientes.
 - Implementación de la metodología Scrum
 - Trabajo en equipo, compartiendo conocimientos y resolviendo problemas con una comunicación efectiva.
 - Gestión del equipo, ofreciendo apoyo continuo y guiando el desarrollo de cada miembro.
 - Capacitación de miembros del equipo, ayudándolos a mejorar sus habilidades técnicas.
 - Presentación de proyectos a clientes, asegurando una comunicación clara de avances y soluciones, generando confianza en los resultados.

Freelance Argentina

Desarrollador web Ene 2023–Actualidad

 Sistema Web para la Gestión de Piletas del Club: El sistema permite gestionar abonos y cuotas, verificando pagos mensuales. Incluye funcionalidades para agregar y gestionar usuarios con diferentes categorías, filtros para búsqueda rápida, y generación de reportes de pagos y uso de las piletas. Además, ofrece control de acceso para asegurar que solo usuarios al día puedan utilizar las instalaciones, etc.

- Peluquería Salvatore: Su diseño web, secciones como Inicio, donde se presentan las novedades del salón; Servicios, detallando todos los servicios disponibles y la posibilidad de agendar citas; Club de Beneficios, con información sobre descuentos y promociones exclusivas; Academia, que incluye cursos y talleres de formación en peluquería; y Contáctanos, que facilita la comunicación con el salón a través de formularios, ubicación y redes sociales.
- Sistema Contable: El sistema permite capturar datos de individuos y empresas, gestionando transacciones con los conceptos de *haber*, *debe*, y *saldo*. Facilita la organización y registro contable, además de generar reportes claros de movimientos y saldos. Incluye filtros para una búsqueda rápida y precisa de transacciones, optimizando la gestión financiera.
- Corral Plagas: Inscripción a un curso de control de plagas, solicitando los datos de nombre y teléfono y
 generando un código de acceso. Los pagos se procesan automáticamente a través de PayPal para pagos
 internacionales y Ualá para pagos locales. Además, se desarrolló un chatbot de WhatsApp
 automatizado para asistir en el proceso de inscripción y resolver consultas de los usuarios.

EDUCACIÓN

TECLAB Buenos Aires, Argentina

Técnico Superior en Programación

Mar 2022–Dic 2023

CODERHOUSE Buenos Aires, Argentina

Carrera de Desarrollador Frontend React js

Ene 2023–May 2023

WEBEXPERTO
Bootcamp Desarrollo Backend
Sep 2023–Dic 2023

TECNOLOGÍAS

-HTML -CSS -Tailwindcss -Javascript -Typescript -React js -Next js -MUI -Astro -Node js -Nest js -SQL -NoQSL -Git -Github -Firebase

IDIOMAS

Español: NativoInglés: Intermedio